【裁判字號】    98,交抗,55
【裁判日期】    980113
【裁判案由】    聲明異議
【裁判全文】
臺灣高等法院臺中分院刑事裁定          98年度交抗字第55號
抗  告  人
即受處分人  甲○○
上列抗告人因違反交通管理處罰條例案件，不服臺灣彰化地方法
院中華民國97年12月10日裁定（97年度交聲字第1400號）提起抗
告，本院裁定如下：
    主  文
抗告駁回。
    理  由
一、本案經本院審理結果，認原審裁定認事用法均無不當，應予
    維持，並引原審裁定書記載之事實、證據及理由。（如附件
    ）
二、抗告意旨略以：警員雖於取締過程中告知15分鐘之權利，
    但時間未到即誤以為抗告人拒絕酒測；如果係測試器不會
    操作或臨時壞了，應拿出測試紀錄器及晶片儀；為何現場
    蒐證影片會拍得如此昏暗，看不清楚本人等語。
三、經查：
  (一)本案違規事件取締過程之錄影光碟，經原審法院勘驗結果，
    雖其因係夜間攝影，影像較為昏暗，但對話內容清晰，抗告
    人當庭對所拍攝內容係本案取締過程亦未爭執，該錄影內容
    顯得為事實之認定甚明。
  (二)抗告人於案發時、地經警攔檢後，警方告以實施酒精測試，
    於提供杯水漱口後；請其接受酒精濃度測試之檢定，抗告人
    除不斷對酒後駕駛表示歉意外，並以電話與友人聯繫，告知
    酒測攔檢事實及案發地點，對承辦警員多次催促，置若罔聞
    ，其後又再三請求另取礦泉水飲用。警員分別於當日晚上9
    時30分、9時40分、9時45分，3度告知抗告人，已在錄影蒐
    證中，如於15分鐘不配合酒測，依法開罰單等情，有上開錄
    影光碟可考。是抗告人所稱，警方未到15分鐘即開單云云顯
    非事實，其有拒絕酒精濃度測試之違規行為應可認定。
四、從而，原處分機關依上開規定裁處抗告人，原審法院據以駁
    回異議，並無不當。本件抗告為無理由，應予駁回。
五、據上論結，應依道路交通案件處理辦法第二十六條，刑事訴
    訟法第四百十二條，裁定如主文。
中    華    民    國    98    年    1    月    13    日
            刑事第四庭    審判長法  官  洪  耀  宗
                                法  官  蔡 王金 全
                                法  官  劉  登  俊
以上正本證明與原本無異。
不得再抗告。
                                書記官  粘  銘  環
中    華    民    國    98    年    1    月     14    日
附件
臺灣彰化地方法院交通事件裁定        97年度交聲字第1400號
原處分機關  交通部公路總局臺中區監理所彰化監理站
異  議  人  甲○○  男  52歲（民國○○年○○月○○日生）
即受處分人          身分證統一編號：Ｚ000000000號
                    住彰化縣彰化市○○街221巷22號
上列異議人即受處分人因違反道路交通管理處罰條例案件，對於
原處分機關於民國97年11月20日之處分聲明異議（原處分案號：
彰監4字第裁64-I00000000號），本院裁定如下：
    主  文
異議駁回。
    理  由
一原處分機關交通部公路總局臺中區監理所彰化監理站裁決意旨
  ：異議人即受處分人甲○○於民國97年10月11日晚上9時49 分
  許，駕駛車牌號碼PG-5503號自用一般小客車，行經彰化縣和
  美鎮○○路○道周路口，拒絕接受酒精濃度測試之檢定，經警
  舉發，爰依道路交通管理處罰條例第35條第4項處罰鍰新臺幣
  （下同）6萬元，並吊銷駕駛執照，3年內禁考。
二異議人聲明異議意旨：異議人於舉發當日傍晚雖有喝啤酒5杯
  ，但未拒絕接受酒精濃度測試之檢定，酒精測試器也有列印測
  試單。警方錄製之光碟影像昏暗，且不應於攔檢後15分鐘後即
  舉發，如酒精測試器損壞，應帶異議人實施血液檢測。
三按汽車駕駛人拒絕接受酒精濃度測試之檢定者，處6萬元罰鍰
  ，並當場移置保管該汽車及吊銷該駕駛執照，3年內不得考領
  駕駛執照，道路交通管理處罰條例第35條第4項前段、第67條
  第2項前段定有明文。
四經查：異議人於97年10月11日晚上在上揭地點經警攔檢後，警
  方告以實施酒精測試，並提供杯水漱口，但當日晚上9時30分
  、9時40分、9時45分3度告知異議人，請其接受酒精濃度測試
  之檢定後，異議人僅以呵氣方式進行，致無法檢出測定值，乃
  予以舉發等情，業據證人柯志清即舉發本件之彰化縣警察局和
  美分局中寮派出所警員於本院結證明確，復有舉發通知單、酒
  精測試單附卷可稽，並經本院當庭勘驗證人提出之舉發經過錄
  影光碟，互核與證人所述相符，該光碟雖影像昏暗，尚無礙於
  事實之認定。其次，警方使用之酒精測試器業於97年5月9日檢
  定合格，仍在檢定有效期限內，亦有檢定合格證書可憑，參以
  前揭酒精測試單內容，可見同日晚上9時10分另件駕駛人之測
  試亦能正常列印測定值，難認酒精測試器有何故障情事。再者
  ，警方酌留15分鐘使駕駛人配合接受酒精測試，乃為免造成爭
  議之權宜措施，法律並無明文規定究應酌留多久時間始得認定
  駕駛人拒絕接受酒精濃度測試之檢定，本案既已由警3度告知
  ，請異議人接受酒精濃度測試之檢定，仍未能完成測定，足認
  違規事實為真。本件事證明確，原處分機關據舉發之事實，予
  以裁罰，並無不當。異議人之異議無理由，應予駁回。
據上論斷，應依道路交通管理處罰條例第87條第2項、道路交通
案件處理辦法第19條，裁定如主文。
中    華    民    國    97    年    12    月    10    日
                  交通法庭      法  官  廖政勝
以上正本證明與原本無異。
如不服本裁定，應於裁定送達後5日內向本院提出抗告狀（應附
繕本）。
中    華    民    國    97    年    12    月    10    日
                                書記官  莊何江


司法院資訊處製作；財團法人民間司法改革基金會備份。
